臺灣嘉義地方法院民事裁定
101年度訴字第247號 
異  議  人  蔡永取  
相  對  人  經濟部水利署第五河川局

法定代理人  張庭華  
上列當事人間請求損害賠償事件，異議人對於民國101年9月13日
本院101年度訴字第247號判決，提起異議，本院裁定如下：
    主  文
異議駁回。
    理  由
一、異議意旨略以：異議人主張位置於赤蘭溪斷面1-6疏濬工程
    用地現耕種人面積範圍（下稱系爭工程用地地上物）有異議
    人向嘉義縣政府聲請函所示及相對人聲請協議函所示說明第
    2後段配合施工獎勵金及提出一併徵收指摘異議人適格釋明
    之主張是事實異議人需要貴院的審查相對人函所示均同意賠
    償。貴院101年度訴字第247號終局判決駁回判決書頁首記載
    未依實體法上要件及保護要件債權存在的審查終局判決駁回
    不適當有誤載提出異議。按國家賠償法第2條第2項、第4、5
    、11條規定合於憲法第16條規定合於民法第184條、第196條
    、第767條規定合於民事訴訟法第249條第1項第1款規定、第
    284條、第342條第1項、第484條第1、2、3、4款、第485條
    後段得向貴院提出異議，請貴院依上開異議主張事實及理由
    以釋明之依法甚明。綜上所述為實體法上權利及保護要件債
    權存在請求國家賠償請貴院的審查狀請鈞院鑒核賜如訴之聲
    明以維異議人權益至感法恩謹狀等語。
二、按不得上訴於第三審法院之事件，其第二審法院所為裁定，
    不得抗告。但下列裁定，得向原法院提出異議：㈠命法院書
    記官、執達員、法定代理人、訴訟代理人負擔訴訟費用之裁
    定。㈡對證人、鑑定人、通譯或執有文書、勘驗物之第三人
    處以罰鍰之裁定。㈢駁回拒絕證言、拒絕鑑定、拒絕通譯之
    裁定。㈣強制提出文書、勘驗物之裁定。民事訴訟法第484 
    條第1項定有明文。次按受命法官或受託法官之裁定，不得
    抗告。但其裁定如係受訴法院所為而依法得為抗告者，得向
    受訴法院提出異議。民事訴訟法第485條第1項亦定有明文。
三、經查，依異議意旨觀之，異議人係就本院101年度訴字第247
    號判決而有所主張，惟該判決屬第一審判決，既非民事訴訟
    法第484條第1項後段所列各款之裁定，亦非民事訴訟法第48
    5條第1項後段規定之裁定，異議人即不得就本院101年度訴
    字第247號判決提出異議，故本件異議顯非合法，應予駁回
    。
四、爰裁定如主文所示　　
中　　華　　民　　國　　111 　年　　1 　　月　　27　　日
                          民一庭法　官　黃茂宏
以上正本係照原本作成。
如對本裁定抗告須於裁定送達後10日內向本院提出抗告狀，並繳
納抗告費新臺幣1,000元。   
中　　華　　民　　國　　111 　年　　1 　　月　　27　　日
                                書記官　官佳慧